# 请教：跨境电商合并报表截止时点

提问人：templeking1 时间：2022-08-12 15:38:42
客户系跨境电商企业，在全球范围都有业务，母公司在国内。请问编制合并报表时，欧美国家子公司的业务截止时点，是应该用北京时间的1231 0点 0 分，还是各个国家分别用自己的时区的1231 0点 0 分呢？

回答人：chenyiwei
理论上应为同一时点截止，即全球各子公司统一采用北京时间 12 月 31 日 24 时作为截止时点。如果考虑到不同地点时差对报表整体影响不大，则基于重要性和操作方便考虑，也可以均采用当地时间 24 时，但需对由此导致的内部交易、往来差异予以恰当的简化处理。